# 请教陈老师-关于收购经营性净资产账务处理的问题

提问人：cpactaciaacca 时间：2018-04-08 09:58:47
上市主体A公司的实际控制人为张某，现A公司设立的子公司C公司拟收购张某控制的B公司部分经营性净资产，该部分净资产账面价值为-70万元，评估价值为 5 万元，最终以评估价进行了交割。问：C公司针对该部分资产是按照账面价值入账吗？评估增值部分如何处理，支付的 5 万元如何入账？谢谢

回答人：chenyiwei
如果这部分经营性净资产构成“业务”的（这种可能性较大），则C公司应按这些净资产在B的原账面价值入账，即-70万元，收购价款与入账价值之间的差额（主要为评估增值部分）冲减资本公积。在A公司合并报表层面，应按同一控制下合并追溯调整前期比较数据。

提问人：cpactaciaacca 时间：2018-04-09 09:12:39
请教陈老师：再问一下：公司资本公积没有余额，冲为了负数？现在评估增值 75 万元，评估价为 5 万元，C支付了 5 万，那么应该借记“资本公积” 5万元，贷记银行存款 5 万元；还是借资本公积 75 万元，贷银行存款 5 万元，这种情况有差额怎么处理？

回答人：chenyiwei
借资本公积（如资本公积——资本溢价不够冲减，则依次冲减盈余公积和未分配利润） 75 万元，借 各项资产贷各项负债合计-70万元，贷银行存款 5 万元。